臺灣高雄地方法院刑事判決　　　　　　　96年度交易字第88號
公　訴　人　臺灣高雄地方法院檢察署檢察官
被　　　告　乙○○
上列被告因公共危險案件，經檢察官提起公訴（95年度偵字第
28336 號），被告為有罪之陳述，本院合議庭裁定由受命法官行
簡式審判程序，判決如下：
    主    文
乙○○服用酒類，不能安全駕駛動力交通工具而駕駛，處拘役肆
拾伍日，如易科罰金，以新臺幣壹仟元折算壹日。
    事    實
一、乙○○於民國95年10月9 日下午3 時許，在其位於高雄市○
    ○區○○街6 號9 樓之前住所內，獨自飲用約2 至3 杯高梁
    酒後，已達不能安全駕駛動力交通工具之程度，竟仍於同日
    下午4 時許，騎乘車牌號碼YB8-989 號重型機車，欲至高雄
    市○○區○○路50號2 樓之2 （起訴書誤植為50號，應予更
    正）找其配偶。嗣乙○○於當日下午4 時25分許，沿高雄市
    鼓山區○○○○路由北往南方向行駛，至該路段與美術東五
    路交岔路口往北之第2 桿路燈處時，因不勝酒力，不慎自後
    追撞同向行駛由丙○○○騎乘之車牌號碼TVG-627 號輕型機
    車後車尾而肇事（過失傷害部分業據丙○○○撤回告訴，經
    檢察官為不起訴處分）；嗣到場處理員警對乙○○施以呼氣
    酒精濃度之測試結果高達每公升0.73毫克，始悉上情。
二、案經丙○○○訴由高雄市政警察局鼓山分局移送臺灣高雄地
    方法院檢察署檢察官偵查起訴。
  　理    由
一、本件被告所犯係死刑、無期徒刑、最輕本刑為3 年以上有期
    徒刑以外之罪，其於準備程序中就被訴事實為有罪之陳述，
    經法官告知簡式審判程序之旨，並聽取公訴人及被告之意見
    後，本院合議庭認無不得或不宜改依簡式審判程序進行之情
    事，依刑事訴訟法第273 條之1 第1 項、第284 條之1 規定
    ，裁定本件進行簡式審判程序，合先敘明。
二、檢察官、被告於本院準備及審理程序，對起訴書所載證據清
    單所列證據之證據能力，均不爭執，表示同意作為證據；且
    被告就其警詢、檢察官偵訊時之陳述，亦表示無意見等語（
    參本院卷第15、25頁）。再上開犯罪事實，業據被告乙○○
    坦承不諱，經核與告訴人丙○○○警詢之證述相符，此外，
    復有被告之呼氣酒精濃度測試值紙、高雄市政府警察局舉發
    違反道路交通管理事件通知單、刑法第185 條之3 案件測試
    觀察紀錄表、道路交通事故現場圖、高雄醫學大學診斷證明
    書各1 紙、交通事故談話紀錄表2 份、現場照片4 紙等在卷
    足資佐證。是被告確有服用酒類不能安全駕駛動力交通工具
    而駕駛之行為，事證明確，犯行堪予認定，應予依法論科。
三、核被告所為，乃係犯刑法第185 條之3 之服用酒類不能安全
    駕駛動力交通工具而駕駛罪。爰審酌被告明知於飲酒後已達
    不能安全駕駛之程度，若猶貿然駕車上路，易致本身及其他
    駕駛人、行人、車輛於用路時生有危險之虞，竟無視於自己
    及其他不特定人之生命、身體安全，於呼氣酒精濃度達每公
    升0.73毫克，仍騎乘機車上路，致與丙○○○所騎乘之機車
    發生車禍，行為誠有不該，惟念其前無任何犯罪前科，且過
    失傷害部分業經告訴人於95年12月8 日刑事偵查中撤回告訴
    ，此有臺灣高等法院被告前案紀錄表、同署檢察官95年度偵
    字第28336 號不起訴處分書、和解書各1 份在卷可稽，堪認
    素行尚可等一切情狀，爰量處如主文所示之刑，並參酌被告
    犯罪情節、家庭經濟勉持等情，諭知易科罰金之折算標準以
    新台幣1 千元折算1 日，以資懲儆。
四、據上論斷，應依刑事訴訟法第273 條之1 第1 項、第284 條
    之1 、第299 條第1 項前段，刑法第185 條之3 、第41條第
    1 項前段，刑法施行法第1 條之1 ，判決如主文。
本案經檢察官甲○○到庭執行職務。
中　　華　　民　　國　　96　　年　　3 　　月　　16　　日
                    交通法庭    法　官  李昆南
以上正本，係照原本作成，證明與原本無異。
如不服本判決，應自收受送達之日起10日內，向本院提出上訴狀
。
中　　華　　民　　國　　96　　年　　3 　　月　　16　　日
                                書記官  黃美玲
附錄本判決論罪之法條：
刑法第185條之3
服用毒品、麻醉藥品、酒類或其他相類之物，不能安全駕駛動力
交通工具而駕駛者，處1 年以下有期徒刑、拘役或3 萬元以下罰
金。
